【裁判字號】    92,交聲,253
【裁判日期】    920227
【裁判案由】    交管條例聲異
【裁判全文】
臺灣板橋地方法院交通事件裁定
    原處分機關  交通部公路總局臺北區監理所板橋監理站
    異  議  人  甲○○
    即受處分人
右列異議人即受處分人因違反道路交通管理處罰條例案件，對於交通部公路總局臺北
區監理所板橋監理站於民國九十一年十二月三十一日以板監五字第裁四一─ＣＰ00
00000、四一─ＣＰ0000000號所為之裁決處分（原舉發案號：臺北縣政
府警察局九十一年十月二十一日北縣警交字第ＣＰ0000000、ＣＰ00000
00號），聲明異議，本院裁定如左：
    主  文
異議駁回。
    理  由
一、本件異議意旨略以：異議人即受處分人甲○○於民國九十一年九月二十三日及同
    年月二十四日，兩度騎乘機車行經臺北縣板橋市○○路○段一一五號前（聲明異
    議狀誤載為四川路二段一一號前），遭舉發「機器腳踏車不在規定車道行駛」而
    被開立罰單二張，惟因板橋市○○路係新拓寬道路，道路線條設計有瑕疵，兩條
    汽車專用道佔據整個路面，機車專用道又常有公車停靠，機車行經該路面時必須
    拐個角方能進入機車專用道，伊係依正常行徑方向行駛，遂進入汽車專用道而遭
    舉發，據聞該路段係備受爭議路段，有關機關實地勘查後已將該路段上「禁行機
    車」字樣刪除，爰提出聲明異議，請求撤銷原處分云云。
二、按機器腳踏車，不在規定車道行駛者，處汽車駕駛人新臺幣六百元以上一千八百
    元以下罰鍰，道路交通管理處罰條例第四十五條第十三款定有明文。
三、經查本件異議人即受處分人甲○○於九十一年九月二十三日十六時三十五分許及
    同年月二十四日十六時三十七分許，兩度騎乘機車行經臺北縣板橋市○○路○段
    一一五號前，未依規定行駛於禁行機車之道路上之違規事實，業經臺北縣政府警
    察局交通隊逕行舉發在案，有臺北縣政府警察局舉發違反道路交通管理事件通知
    單影本二紙及現場採證相片二張附卷足稽，並為異議人所自認，有異議人之申訴
    單及聲明異議狀各一份在卷可參，堪認異議人確有於上述時地騎乘機車不在規定
    車道行駛之違規情節。次查本件異議人違規地點之路段既經道路管理機關規劃有
    汽車專用道及機車專用道，分別供汽車駕駛人及機車駕駛人使用，此為異議人自
    承在卷，並有現場道路照片二張附卷憑參，則機車駕駛人自應遵守規定，不得駛
    入禁行機車之汽車專用道內，以尊重路權。再查該段道路既已劃設有機車專用道
    ，即難認有異議人所稱汽車專用道佔據整個路面之道路設計瑕疵，至於異議人辯
    稱機車專用道時常有公車停靠云云，此並非異議人得騎乘機車擅自駛入禁行機車
    之汽車專用道之正當理由。末查前開違規路段異議人雖辯稱該段道路路面上「禁
    行機車」字樣後經有關機關刪除乙節，異議人並未提出證明以實其說，是否堪信
    ，已非無疑，且縱使嗣後該段道路確經道路管理機關改為非汽車專用道，仍無礙
    於異議人先前於上述時地確有騎乘機車不在規定車道行駛之違規事實，亦即異議
    人違反行政法上義務之行為業已作成，即已違反行政目的而須受行政罰之裁處，
    其應受行政罰之責任尚不致因道路管理機關嗣後基於行政目的之考量將同一路段
    是否更改為非汽車專用道而有所影響（此並非行為後法律有變更或廢止處罰之問
    題，且道路交通管理處罰條例就此部分亦未變更或廢止其處罰）。是原處分機關
    依道路交通管理處罰條例第四十五條第十三款之規定對異議人為處分，即難謂於
    法有何違誤或不當之處。綜上所述，本件異議為無理由，應予駁回。
據上論斷，應依道路交通案件處理辦法第十九條，裁定如主文。
中    華    民    國      九  十  二    年    二      月    二  十  七  日
                                  臺灣板橋地方法院交通法庭
                                      法    官  高  奕  驤
右正本證明與原本無異。
如不服本裁定應於送達後五日內向本院提出抗告狀。
                                      書 記 官  廖  舜  宜
中    華    民    國      九  十  二    年    二      月    二  十  七  日


司法院資訊處製作；財團法人民間司法改革基金會備份。
